臺灣桃園地方法院刑事裁定
111年度聲字第3253號
聲  請  人  臺灣桃園地方檢察署檢察官
受  刑  人  林志文



上列聲請人因受刑人數罪併罰有二裁判以上，聲請定其應執行之
刑（111 年度執聲字第2286號），本院裁定如下：
    主  文
林志文所犯如附表所示之罪，應執行拘役壹佰貳拾日，如易科罰
金，以新臺幣壹仟元折算壹日。
    理  由
一、聲請意旨略以：受刑人林志文因犯如附表所示案件，先後經
    法院判決確定如附表，應依刑法第53條及第51條第6 款，定
    其應執行之刑，爰依刑事訴訟法第477 條第1 項聲請定其應
    執行刑等語。
二、按裁判確定前犯數罪者，併合處罰之；數罪併罰，有二裁判
    以上者，依刑法第51條之規定，定其應執行之刑；宣告多數
    拘役者，於各刑中之最長期以上，各刑合併之刑期以下，定
    其刑期，但不得逾120 日，刑法第50條第1 項前段、第53條
    、第51條第6 款分別定有明文。又定應執行之刑，應由犯罪
    事實最後判決之法院檢察官聲請該法院依法裁定之，刑事訴
    訟法第477 條第1 項定有明文。另數罪併罰，應依分別宣告
    其罪之刑為基礎，定其應執行刑，此觀刑法第51條規定自明
    ，故一裁判宣告數罪之刑，雖曾經定其執行刑，但如再與其
    他裁判宣告之刑定其執行刑時，前定之執行刑當然失效，仍
    應以其各罪宣告之刑為基礎，定其執行刑，不得以前之執行
    刑為基礎，與以後裁判宣告之刑，定其執行刑；惟上開更定
    之應執行刑，不應比前定之應執行刑加計其他裁判所處刑期
    後為重，否則即與法律秩序理念及法律目的之內部界限有違
    ，難認適法。
三、次按為保障受刑人之程序利益，除顯無必要或有急迫情形外
    ，法院於裁定前，允宜予受刑人言詞、書面或其他適當方式
    ，對本件定應執行刑案件陳述意見（最高法院刑事大法庭11
    0年度台抗大字第489 號裁定意旨參照）。查，本院經詢問
    現在監執行之受刑人關於本件定應執行刑案件之意見，受刑
    人表示希望法院從輕定刑等情，有本院定應執行刑案件受刑
    人意見調查表附卷可參，是依最高法院刑事大法庭110 年度
    台抗大字第489 號裁定意旨，本院已予受刑人表示意見之機
    會，先予敘明。　　
四、經查，本件受刑人林志文所犯如附表所示之罪，先後經法院
    判處如附表所示之刑確定在案，有前揭判決書及臺灣高等法
    院被告前案紀錄表在卷可稽，又受刑人所犯如附表所示之罪
    ，均係於如附表編號1至7 所示判決確定日前為之，且以本
    院為犯罪事實最後判決之法院；本院審核聲請人所附相關事
    證，認其聲請為正當，爰依刑法第53條、第51條第6 款之規
    定，定其應執行之刑，併依刑法第41條第1項之規定，諭知
    易科罰金之折算標準。
五、依刑事訴訟法第477 條第1 項，刑法第53條、第51條第6 款
    第41條第1 項前段，裁定如主文。
中    華    民    國   111    年    10     月    31   日
                  刑事第五庭    法  官  孫立婷
以上正本證明與原本無異。
如不服本裁定，應於裁定送達後5 日內向本院提出抗告狀。
　　　　　　　　　　　　　　　  書記官　鐘柏翰　
中　　華　　民　　國　　111 　年　　11　　月　　1 　　日

附表：
　　　
    編號         1        2       3     罪名  竊盜 竊盜 竊盜    宣告刑  拘役55日，如易科罰金，以新臺幣1千元折算1日 拘役20日，如易科罰金，以新臺幣1千元折算1日 拘役25日，如易科罰金，以新臺幣1千元折算1日   犯罪日期  109年10月15日 109年10月16日 109年10月19日 偵查（自訴）機關年度及案號  臺灣桃園地方檢察署110 年度偵字第684號 臺灣桃園地方檢察署110 年度偵字第684號 臺灣桃園地方檢察署110 年度偵字第684號 最後事實審   法院 臺灣桃園地方法院 臺灣桃園地方法院 臺灣桃園地方法院    案號 110年度簡字第237號 110年度簡字第237號 110年度簡字第237號  判決日期 111年3月25日 111年3月25日 111年3月25日 確定判決   法院 同上 同上 （聲請書誤載為臺灣高院） 同上    案號 同上 同上 同上  判決確定日期 111年4月26日 111年4月26日（聲請書誤載為111年3月25日） 111年4月26日   備   註  附表編號1至7所示之罪，前經本院以110年度簡字第237號判決定應執行拘役120日，如易科罰金，以新臺幣1千元折算1日確定   
　　　
    編號         4        5       6     罪名  竊盜 竊盜 竊盜    宣告刑  拘役25日，如易科罰金，以新臺幣1千元折算1日 拘役30日，如易科罰金，以新臺幣1千元折算1日 拘役50日，如易科罰金，以新臺幣1千元折算1日   犯罪日期  109年10月30日 109年10月21日 109年10月30日 偵查（自訴）機關年度及案號  臺灣桃園地方檢察署110 年度偵字第684號 臺灣桃園地方檢察署110 年度偵字第684號 臺灣桃園地方檢察署110 年度偵字第684號 最後事實審   法院 臺灣桃園地方法院 臺灣桃園地方法院 臺灣桃園地方法院    案號 110年度簡字第237號 110年度簡字第237號 110年度簡字第237號  判決日期 111年3月25日 111年3月25日 111年3月25日 確定判決   法院 同上 同上  同上    案號 同上 同上 同上  判決確定日期 111年4月26日 111年4月26日 111年4月26日   備   註  附表編號1至7所示之罪，前經本院以110年度簡字第237號判決定應執行拘役120日，如易科罰金，以新臺幣1千元折算1日確定   
　　　
    編號         7        8       9     罪名  竊盜 竊盜 竊盜    宣告刑  拘役40日，如易科罰金，以新臺幣1千元折算1日 拘役30日，如易科罰金，以新臺幣1千元折算1日 拘役30日，如易科罰金，以新臺幣1千元折算1日   犯罪日期  109年11月13日 110年3月30日 109年12月18日 偵查（自訴）機關年度及案號  臺灣桃園地方檢察署110 年度偵字第684號 臺灣桃園地方檢察署110 年度偵字第1359號 臺灣桃園地方檢察署110 年度偵字第1359號 最後事實審   法院 臺灣桃園地方法院 臺灣桃園地方法院 臺灣桃園地方法院    案號 110年度簡字第237號 111年度審簡字第748號 111年度審簡字第748號  判決日期 111年3月25日 111年7月29日 111年7月29日 確定判決   法院 同上 同上  同上    案號 同上 同上 同上  判決確定日期 111年4月26日 111年9月5日 111年9月5日   備   註  附表編號1至7所示之罪，前經本院以110年度簡字第237號判決定應執行拘役120日，如易科罰金，以新臺幣1千元折算1日確定 附表編號8至11所示之罪，前經本院以111年度審簡字第748號判決定應執行拘役90日，如易科罰金，以新臺幣1千元折算1日確定  

　　　
    編號        10       11 以下空白     罪名  竊盜 竊盜     宣告刑  拘役40日，如易科罰金，以新臺幣1千元折算1日 拘役10日，如易科罰金，以新臺幣1千元折算1日    犯罪日期  109年10月18日、109年10月19日（接續犯） 110年5月9日  偵查（自訴）機關年度及案號  臺灣桃園地方檢察署110 年度偵字第1359號 臺灣桃園地方檢察署110 年度偵字第1359號  最後事實審   法院 臺灣桃園地方法院 臺灣桃園地方法院     案號 111年度審簡字第748號 111年度審簡字第748號   判決日期 111年7月29日 111年7月29日  確定判決   法院 同上  同上     案號 同上 同上   判決確定日期 111年9月5日 111年9月5日    備   註  附表編號8至11所示之罪，前經本院以111年度審簡字第748號判決定應執行拘役90日，如易科罰金，以新臺幣1千元折算1日確定